Inventaris van het archief van de Rijksverzekeringsbank, 1901-1956
Nationaal Archief, Den Haag
Burgh, J.P.C. van der. Rijksverzekeringsbank 1901-1941. Gedenkboek opgedragen aan dr. H.L. van Duyl. Oud-voorzitter van het Bestuur der Rijksverzekeringsbank. Haarlem: H.D. Tjeenk Willink & Zoon NV, 1941. p 81-82
. Het maakte daarbij niet uit wat hiervan de oorzaak was. De Invaliditeitswet gold alleen voor mensen in loondienst en was dus een werknemersverzekering.
Enkele bepalingen van de Invaliditeitswet over toekenning van kosteloze ouderdomsrente aan personen van 70 jaar en ouder, traden in 1913 in werking. Het recht op ouderdomsrenten op grond van premiebetaling en het recht op invaliditeits-, weduwen- en wezenrenten trad in 1919 in werking
Uitgave van de Rijksverzekeringsbank. Vijf en zestig jaren sociale verzekering 1901-1966. Amsterdam. [1966]. p.14
. De Invaliditeitswet werd in 1919 uitgebreid en verbeterd. Belangrijke wijzigingen waren: de premie werd betaald door de werkgever, de weduwerente werd toegekend aan weduwen van overleden verzekerden, de ouderenrenten gingen in op 65-jarige leeftijd, de ouderdomsrenten werden verhoogd en evenals de staatsbijdragen.
Uitgave van de Vereeniging van Raden van Arbeid. De groei van de sociale verzekering in Nederland. Amsterdam: 1970. p. 38.
De werkgever betaalde de premie in de vorm van rentezegels. Iedere verzekerde kon de premiebetaling voortzetten wanneer de persoon niet meer in loondienst werkte. Op grond van de Invaliditeitswet kreeg een verzekerde die 150 premies op de rentekaarten had, het recht op invaliditeitsrente.
Uitgave van de Rijksverzekeringsbank. Vijf en zestig jaren sociale verzekering 1901-1966. Amsterdam. [1966]. p. 15-16.
De Rijksverzekeringsbank werd belast met de beslissing over toekenning of weigering van de aangevraagde renten en het beheer van het invaliditeitsfonds. De Raden van Arbeid werden belast met het opnemen van de werknemers in de administratie van de verzekering, de beoordeling van de verzekeringsplicht en de controle op de premiebetaling door de werkgevers.
Burgh, J.P.C. van der. Rijksverzekeringsbank 1901-1941. Gedenkboek opgedragen aan dr. H.L. van Duyl. Oud-voorzitter van het Bestuur der Rijksverzekeringsbank. Haarlem: H.D. Tjeenk Willink & Zoon NV, 1941. p. 82. en Uitgave van de Rijksverzekeringsbank. 1966. p. 68.
Ouderdomswet of Vrijwillige Ouderdomsverzekering (1919)
De Invaliditeitswet en de Ouderdomswet kwamen op dezelfde datum tot uitvoering:
3 december 1919. De Ouderdomswet van 1919
Staatsblad 1919, nr. 628
, ook wel de Vrijwillige Ouderdomsverzekering (VOV) genoemd, kwam tot stand onder minister Aalberse. De VOV was bedoeld om niet-loonarbeiders met een laag inkomen de mogelijkheid te bieden zich te verzekeren voor ouderdomsrente. Ingevolge de Ouderdomswet werden kosteloze renten toegekend aan niet-loonarbeiders, die wat betreft economische positie waren gelijkgesteld aan loonarbeiders.
Uitgave van de Vereeniging van Raden van Arbeid. De groei van de sociale verzekering in Nederland. Amsterdam: 1970. p. 32
Het was een vrijwillige verzekering met staatsgarantie. De VOV werd uitgevoerd door de Rijksverzekeringsbank en de Raden van Arbeid. De Bank had als taak: toekenning en betaalbaarstelling van de renten, het maken van wiskundige berekeningen en het beheer van het fonds. In 1923 werd de VOV opengesteld voor alle rijksingezetenen
Uitgave van de Vereeniging van Raden van Arbeid. 1970. p. 39.
.
Ziektewet (1913/1929)
Al in 1910 werd door minister Talma een ontwerp Ziektewet (Staatsblad 1913, nr. 204) ingediend. De wet werd in 1913 aangenomen, maar het duurde nog tot 1930 voordat de wet in werking trad. Minister Slotemaker de Bruïne had een gewijzigd ontwerp Ziektewet ingediend die door het parlement werd aanvaard. Oorzaak van de vertraging waren onder andere politieke meningsverschillen over de uitvoeringsorganisatie en over de vraag of geneeskundige verzorging wel of niet in de Ziektewet moest worden opgenomen. Uiteindelijk is ervoor gekozen de uitvoering op te dragen aan de Raden van Arbeid en bedrijfsverenigingen.
Uitgave van de Rijksverzekeringsbank. 1966. p. 71-72.
De Rijksverzekeringsbank had weinig bemoeienis met de uitvoering van de Ziektewet. Met de inwerkingstelling van de organisatiewet Wet op de Rijksverzekeringsbank en de Raden van Arbeid 1933, werd het toezicht op de Raden opgedragen aan de Bank. De Bank controleerde de toepassing en uitvoering van de verzekeringswetten. Voor de Ziektewet was er beperkte controle. Ambtenaren van de Bank waren onder meer belast met de controle op de verificatie van loonlijsten en de premie-inning en met de controle van de balansen en bedrijfsrekeningen van de ziekenkassen.
Ziekenkas: de kas waarin gelden worden gestort aan de Raden van Arbeid bedoeld voor de uitvoering van de Ziektewet. Uit: Wet op de Rijksverzekeringsbank en de Raden van Arbeid 1933, Staatsblad 1933, nr. 598.
Tevens stelde de Bank van de werkzaamheden van de Raden het jaarverslag op van de stand van de ziekteverzekering.
Burgh, J.P.C. van der. Rijksverzekeringsbank 1901-1941. Gedenkboek opgedragen aan dr. H.L. van Duyl. Oud-voorzitter van het Bestuur der Rijksverzekeringsbank. Haarlem: H.D. Tjeenk Willink & Zoon NV, 1941. p. 254-255.
Kinderbijslagwet (1939)
Al in het begin van de 20-ste eeuw waren er incidentele regelingen voor kinderbijslag ingevoerd, zoals regelingen voor postambtenaren en later voor ambtenaren van het rijk, de provincie en de gemeente. Vanaf die tijd is er discussie geweest over de wenselijkheid van een nationale opzet van een kinderbijslagregeling. In 1920 aanvaardde de Tweede Kamer het principe van een nationale kinderbijslagregeling. Vanwege de economische teruggang heeft het nog een hele tijd geduurd voordat er een wetsvoorstel werd ingediend.
De eerste Kinderbijslagwet trad in 1941 werking.
Staatsblad 1933, nr. 806
Minister Romme was verantwoordelijk voor de totstandkoming van de wet. Deze wet was alleen van toepassing op loontrekkenden. Arbeiders in loondienst ontvingen een toeslag op het loon voor hun wettige derde en volgende kinderen, jonger dan 15 jaar. Ongehuwde moeders die als arbeidster de kost verdienden kregen die toeslag niet. Bij een kostwinnende gehuwde arbeidster ontving haar man de kinderbijslag. De kinderbijslag was hoger naarmate het loon hoger was. Werkgevers betaalden de premie.
Stichting centrum voor onderzoek van het Sociaal Zekerheidsrecht. De gemeenschap is aansprakelijk. Honderd jaar sociale verzekering 1901-2001. Koninklijk Vermande, 2001. p. 187.
De Kinderbijslagwet voor rentetrekkers
Staatsblad 1948, nr. I 309
kende het recht op kinderbijslag toe aan trekkers van een invaliditeitsrente of een ouderdomsrente.
In 1951 trad de Noodwet kinderbijslag kleine zelfstandigen in werking.
Staatsblad 1951, nr. 212
Deze wet gaf zelfstandigen met een inkomen beneden een bepaalde grens recht op kinderbijslag vanaf het derde kind.
Uitgave van de Rijksverzekeringsbank. Vijf en zestig jaren sociale verzekering 1901-1966. Amsterdam. [1966]. p. 58-59
De uitvoering van de kinderbijslag werd opgedragen aan erkende bedrijfsverenigingen, wanneer de werkgever voor de uitvoering van de Ziektewet was aangesloten bij de betreffende bedrijfsvereniging. De werkgevers die voor de uitvoering van de Ziektewet bij de Raden van Arbeid waren verzekerd, waren dit ook voor de Kinderbijslagwet.
De Raden vormden voor de uitvoering van de Kinderbijslagwet een gezamenlijk kinderbijslagfonds, het Rijkskinderbijslagfonds, dat onder het beheer van de Rijksverzekeringsbank stond. Voor het Rijkskinderbijslagfonds en de kinderbijslagfondsen van de bedrijfsverenigingen werd een kinderbijslagvereveningsfonds ingesteld. Dit kinderbijslagvereveningsfonds zorgde voor verevening van tekorten en overschotten bij de diverse fondsen om de verzekering tegen een uniform geldende premie te laten uitvoeren.
Uitgave van de Rijksverzekeringsbank. [1966], p. 72
Noodwet Ouderdomsvoorziening (1947)
Ondanks de uitbetaling van renten krachtens de Invaliditeitswet en de Ouderdomswet moest menig oudere kort na de Tweede Wereldoorlog nog een beroep doen op de Armenwet. De ouderdomsrenten waren laag en veel ouderen ontvingen geen staatsuitkering, terwijl zij die nodig hadden.
De regering had tijdens de bezetting al in Londen een commissie ingesteld die een oplossing moest vinden voor het grote probleem van de sociale zekerheid in Nederland.
In 1943 werd de Commissie-Van Rhijn in London benoemd. In het in 1945 uitgebrachte rapport werd ruime aandacht aan de toekomstige ouderdomsvoorziening geschonken.
Een reorganisatie van de sociale zekerheid kon niet binnen een paar jaar worden gerealiseerd. Minister W. Drees, die in 1945 minister van Sociale Zaken werd, vond dat voor ouderen op korte termijn financiële hulp geregeld moest worden. In afwachting van een definitieve wettelijke regeling (de latere AOW) werd in 1947 de Noodwet Ouderdomsvoorziening van kracht
Staatsblad 1947, nr. H 155
. Deze wet gaf recht op een ouderdomsuitkering aan Nederlandse mannen en ongehuwde vrouwen van 65 jaar en ouder die een jaarlijks inkomen hadden gehad dat niet boven een bepaald bedrag kwam. De Noodwet Ouderdomsvoorziening bevatte een voorziening en was geen verzekering. Er hoefde dan ook geen premie voor te worden betaald. De kosten kwamen voor rekening van de Staat.
Uitgave van de Rijksverzekeringsbank. Vijf en zestig jaren sociale verzekering 1901-1966. Amsterdam. [1966]. p. 34-35 en Uitgave van de Vereeniging van Raden van Arbeid. 1970. p. 43
De 'Noodwet Drees' werd uitgevoerd door de Raden van Arbeid en de Rijksverzekeringsbank. De wet was eigenlijk maar voor drie jaar bedoeld, maar werd steeds verlengd. Uiteindelijk is de wet tot 1957 in werking geweest.
Geschiedenis van het archiefbeheer
Het archief van de Rijksverzekeringsbank omvat de periode van 1901-1956 en loopt parallel met de periode van de oprichting tot de opheffing van de Rijksverzekeringsbank. Vanaf de oprichting van de Rijksverzekeringsbank bestond er voor bibliotheek en archief een ordeningssysteem. Het is niet precies bekend welke structuur dit had. Op een later tijdstip is opgehouden volgens een bepaald plan te ordenen.
Het is niet bekend op welke wijze het archief van de Rijksverzekeringsbank zich heeft gevormd. Wel zijn er bepaalde momenten in de geschiedenis bekend, waarbij zich wijzigingen in het archief hebben voorgedaan. Deze momenten worden hieronder opgesomd.
Bij de oprichting van de Raden van Arbeid in 1919 werden de Raden ook verantwoordelijk voor de uitvoering van sociale verzekeringswetten. Een deel van de werkzaamheden van de ambtenaren van de Bank werden door de Raden verricht en een deel van de archieven van de Bank verhuisde naar mee naar de Raden.
De archiefstukken uit de Tweede Wereldoorlog zijn bewaard gebleven. Tijdens de bezettingstijd namen de werkzaamheden van de Bank toe. Enerzijds werden enkele groepen onder de sociale verzekering gebracht en anderzijds nam het aantal ambtenaren af. Ambtenaren namen of kregen ontslag of moesten naar Duitsland vertrekken. Onder de Ongevallenwet vielen toen onder meer de Nederlandse arbeiders die in het buitenland werkten, veelal voor de Organisation Todt. Ook arbeiders die in Nederland voor het Duitse leger werkten vielen onder de Ongevallenwet.
Over de boekhouding van de Rijksverzekeringsbank is weinig bewaard gebleven. Slechts enkele stukken zijn bewaard. De rest van de omvangrijke serie is nooit teruggevonden.
Bij de verhuizing van de Rijksverzekeringsbank uit het pand aan de Apollolaan te Amsterdam en bij de opheffing van Bureau Internationale Zaken is mogelijk een gedeelte van het archief verloren gegaan.
In het midden van de jaren vijftig zijn stukken die betrekking hadden op de uitvoering van de
Ongevallenwetten overgedragen aan het Gemeentelijk Administratiekantoor (GAK). De Bank droeg een deel van haar taken op het gebied van werknemersverzekeringen over aan het GAK als gevolg van de Organisatiewet Sociale Verzekering 1952.
Staatsblad 1952, nr. 344.
Het archief is incompleet als gevolg van omstandigheden zoals verhuizingen en reorganisaties.
In 1988 werden van Raden van Arbeid opgeheven. Van 1988 tot 2003 zijn de archieven van de voormalige Raden van Arbeid in het kader van opheffing van de Raden en overbrenging bijeengebracht op het hoofdkantoor in Amstelveen. Dit heeft geleid tot een verzameling van archiefstukken die horen bij de Rijksverzekeringsbank, de Raden van Arbeid en de Vereniging Raden van Arbeid. Deze verzameling betrof archiefbescheiden uit de periode 1901-1988. De omvang van deze archiefstukken bedroeg circa 100 strekkende meter.
De verwerving van het archief
Overbrenging van een overheidsarchief
Inhoud en structuur van het archief
Selectie en vernietiging
De dossiers van personeelsleden met een geboortejaar voor 1923 zijn vernietigd, op enkele bijzondere gevallen na.
In overleg met het Nationaal Archief zijn de volgende archiefbescheiden vernietigd:
Afhandeling van verzoek om ambtenaren van de Rijksverzekeringsbank verlof te geven voor een collecte ten behoeve van werklozen. 1908
Stukken betreffende het afwijzen van het verzoek te exposeren in de Wereldtentoonstelling in Brussel. 1908-1910
Stukken betreffende de afhandeling van het verzoek van het Regelingscomité voor Sociale Verzekering om deelnemers aan de Conferentie van Sociale Verzekeringen in 's-Gravenhage te werven. 1910
Stukken betreffende deelname aan de Internationale Tentoonstelling van Moderne Kantoorinrichting in Amsterdam. 1911
Concept Jaarboekje 1932 voor de ambtenaren bij de Rijksverzekeringsbank. 1932
Proefdrukken van:
Burgh, J.P.C. van der. Rijksverzekeringsbank 1901-1941. Gedenkboek opgedragen aan dr. H.L. van Duyl. Oud-voorzitter van het Bestuur der Rijksverzekeringsbank. Haarlem: H.D. Tjeenk Willink & Zoon NV. 1941
Rijksverzekeringsbank. 50 jaren sociale verzekering. Uitgave van de Rijksverzekeringsbank op haar Gouden Jubileum op 1 juni 1951. Amsterdam: Kampert en Helm NV. 1951
Formulier van de afdeling Geldbelegging over hypothecaire lening. [1940]
Stukken betreffende het inventariseren van ambtenaren die geïnteresseerd zijn in een abonnement op het maandblad 'Departementale Banden'. 1946
Tweede Kamerstukken. Wet op de Noodwachten 1950-1952:
Koninklijke Boodschap, Vetnummer 2215 Zitting 1950-1951 No. 1
Tweede Kamer Vetnummer 2419 Bijlagen No. 1-7
Tweede Kamer Vetnummer 2419 Zitting 1951-152 No. 11-37
Eerste Kamer Vetnummer 2419 Zitting 1951-1952 No. 162
Aanwijzingen voor de gebruiker
Openbaarheidsbeperkingen
Deels openbaar, deels beperkt openbaar (B).
Materiële beperkingen
Het archief kent geen beperkingen voor het raadplegen van stukken als gevolg van slechte materiële staat
Aanvraaginstructie
Openbare archiefstukken kunnen online worden aangevraagd en gereserveerd. U kunt dit ook via de terminals in de studiezaal van het Nationaal Archief doen. Om te kunnen reserveren dient u de volgende stappen te volgen:
U maakt een profiel aan op www.gahetna.nl, en logt vervolgens in
Via de archiefinventaris (alleen de beschrijvingen met rode nummers) selecteert u het gewenste archiefstuk door op de knop 'Reserveren' te klikken
In het volgende scherm geeft u aan op welke dag u het archiefstuk wilt inzien
Indien u zich bevindt in de studiezaal en een tafelnummer heeft ontvangen kunt u dit nummer vermelden. Als u geen tafelnummer heeft kunt u tafelnummer 777 laten staan
Vervolgens bevestigt u uw reservering door deze te versturen.
Verwant materiaal
Beschikbaarheid van kopieën
Inventarisnummers van dit archief zijn niet in kopievorm beschikbaar
Afgescheiden archiefmateriaal
Bepaalde archiefbescheiden van de Rijksverzekeringsbank en de Raden van Arbeid bevinden zich ook bij andere archiefinstellingen.
Een overzicht van de archieven van de Rijksverzekeringsbank en Raden van Arbeid bij andere archiefinstellingen is opgenomen in de Onderzoeksgids Sociale Verzekeringen 1890-1967 (www.inghist.nl).
Bijlagen
Overzicht van geraadpleegde bronnen
http://www.inghist.nl
http://www.svb.nl
Burgh, J.P.C. van der. Rijksverzekeringsbank 1901-1941. Gedenkboek opgedragen aan dr. H.L. van Duyl. Oud-voorzitter van het Bestuur der Rijksverzekeringsbank. Haarlem: H.D. Tjeenk Willink & Zoon NV, 1941.
Del Baere, L. et al. Tien jaren praktijk der Ongevallenwet 1901: 1 februari 1903-1 februari 1913. Haarlem: H.D. Tjeenk Willink & zoon, 1913
Kappelhof, T. en Kingma, V. Onderzoeksgids Sociale Verzekeringen 1890-1967 Instituut voor Nederlandse geschiedenis. Haarlem, 2004. (Digitale publicatie op www.inghist.nl)
Rijksverzekeringsbank. 65 jaren sociale verzekering in Nederland 1901-1966. [Amsterdam: 1966].
Rijksverzekeringsbank. 50 jaren sociale verzekering. Uitgave van de Rijksverzekeringsbank op haar Gouden Jubileum op 1 juni 1951. Amsterdam: Kampert en Helm NV, 1951.
Slotemaker de Bruïne, J.R. et al. Vijf-en-twintig jaren sociale verzekering. Haarlem: H.D. Tjeenk Willink & zoon, 1928.
Stichting centrum voor onderzoek van het Sociaal Zekerheidsrecht. De gemeenschap is aansprakelijk. Honderd jaar sociale verzekering 1901-2001. Koninklijk Vermande, 2001.
Vereeniging van Raden van Arbeid. De groei van de sociale verzekering in Nederland. Amsterdam: 1970.
Beschrijving van de series en archiefbestanddelen
- Algemeen, 1
  - Jaarverslagen, 1.1
    - Jaarverslagen over kalenderjaren., 1901-1956; 1-34; 34 omslagen
      1931 ontbreekt.
      - 1901-1904, 1
      - 1905-1906, 2
      - 1907-1908, 3
      - 1909, 4
      - 1910, 5
      - 1911, 6
      - 1912, 7
      - 1913, 8
      - 1914, 9
      - 1915, 10
      - 1916, 11
      - 1917, 12
      - 1918, 13
      - 1919, 14
      - 1920, 15
      - 1921, 16
      - 1922, 17
      - 1923-1924, 18
      - 1925-1926, 19
      - 1927-1928, 20
      - 1929, 21
      - 1930-1932, 22
      - 1933, 23
      - 1934, 24
      - 1935, 25
      - 1936-1937, 26
      - 1938, 27
      - 1939-1940, 28
      - 1941-1942, 29
      - 1943-1946, 30
      - 1947-1949, 31
      - 1950-1952, 32
      - 1953-1955, 33
      - 1956, 34
    - Stukken betreffende het samenstellen van de jaarverslagen., 1908-1920; 35-38; 4 omslagen
      - 1908-1911, 35
      - 1912-1914, 36
      - 1915-1917, 37
      - 1918-1920, 38
    - Stukken betreffende het bespoedigen van de totstandkoming van het jaarverslag van de Rijksverzekeringsbank., 1948-1953; 39; 1 omslag
  - Jubilea, 1.2
    - Stukken betreffende de viering van het 10-jarig bestaan van de Rijksverzekeringsbank., 1913; 40; 1 omslag
    - Stukken betreffende de samenstelling en publicatie van het gedenkboek ter viering van het 25-jarig jubileum van de Rijksverzekeringsbank: Vijf-en-twintig jaren sociale verzekering., 1927-1928; 41; 1 pak
    - Stukken betreffende de samenstelling en publicatie van het gedenkboek: Rijksverzekeringsbank 1901-1941, opgedragen aan voormalig voorzitter H.L. van Duyl., 1940-1941; 42; 1 pak
    - Stukken betreffende de viering van het 50-jarig bestaan van de Rijksverzekeringsbank., 1950-1951; 43-49; 1 pak en 6 omslagen
      - Stukken betreffende de werkzaamheden van de Jubileum Commissie en de Regeling Commissie over de organisatie van het jubileumfeest. 1950-1951, 43; 1 pak
      - Stukken betreffende het inventariseren van ambtenaren die het feest bijwonen. 1950-1951, 44
      - Stukken betreffende de organisatie en de uitvoering van de revue Goud met het programmaboek van RVB-Revue Goud. 1950-1951, 45
      - Stukken betreffende de samenstelling, publicatie en verspreiding van het gedenkboek: 50 jaren sociale verzekering. 1950-1951, 46
      - Stukken betreffende ontvangen gelukwensen. 1951, 47
      - Stukken betreffende het versturen van uitnodigingen. 1951, 48
      - Tekenboek aangeboden aan het bestuur van de Rijksverzekeringsbank ter gelegenheid van het 50-jarig bestaan. 1951, 49
  - Documentatie gedenkboeken, 1.3
    - Del Baere, L. et al. Tien jaren praktijk der Ongevallenwet 1901: 1 februari 1903-1 februari 1913. Haarlem: H.D. Tjeenk Willink & zoon., 50; 1 omslag
    - Slotemaker de Bruïne, J.R. et al. Vijf-en-twintig jaren sociale verzekering. Haarlem: H.D. Tjeenk Willink & zoon., 1928; 51; 1 omslag
    - Burgh, J.P.C. van der. Rijksverzekeringsbank 1901-1941. Gedenkboek opgedragen aan dr. H.L. van Duyl. Oud-voorzitter van het Bestuur der Rijksverzekeringsbank. Haarlem: H.D. Tjeenk Willink & Zoon NV., 52; 1 omslag
    - Rijksverzekeringsbank: Herdenking 10 mei 1947., 53; 1 omslag
    - Rijksverzekeringsbank. 50 jaren sociale verzekering. Uitgave van de Rijksverzekeringsbank op haar Gouden Jubileum op 1 juni 1951. Amsterdam: Kampert en Helm NV., 54; 1 omslag
    - Gebonden verzameling krantenartikelen over het 50-jarig jubileum van de Rijksverzekeringsbank., 1951; 55; 1 omslag
    - Speciale editie van 'Tijdschrift voor Sociale Geneeskunde" in verband met het 50 jarig jubileum van de Rijksverzekeringsbank., 1951; 56; 1 omslag
- Organisatie, 2
  - Organisatie algemeen, 2.1
    - Stukken betreffende de samenwerking tussen de Rijksverzekeringsbank en de Posterijen., 1907; 57; 1 omslag
    - Stukken betreffende het bestellen van materialen bestemd voor het automatiseren van de administratie., 1925-1934; 58; 1 omslag
    - Stukken betreffende het vaststellen van wettelijke voorschriften en instructies voor de organisatie van de Rijksverzekeringsbank., [1929]; 59; 1 omslag
    - Rapport van de Commissie Van Ysselsteyn. Titel: Advies over een vereenvoudiging in de organisatie van de openbare organen, belast met de uitvoering van de sociale verzekering. 's-Gravenhage: Algemeene Landsdrukkerij., 1929; 60; 1 omslag
    - Stukken betreffende correspondentie met de Raad van Toezicht over voorstellen van Commissie Van Ysselsteyn., 1935-1936; 61; 1 omslag
    - Stukken betreffende het nemen van maatregelen met betrekking tot de organisatie van de uitvoering van de sociale verzekeringswetten in het geval van het uitbreken van oorlog., 1939-1940; 62; 1 omslag
    - Overzichtslijsten van ontvangen en verzonden stukken met inhoudsomschrijving., 1939-1946; 63; 1 omslag
    - Stukken betreffende het omgaan met schaarste van benzine., 1940-1943; 64-67; 4 omslagen
      - Correspondentie met de controlerend-geneeskundigen over de verstrekking van benzine en van rijvergunningen voor de uitvoering van controlewerkzaamheden. 1940-1942, 64
      - Correspondentie met het Departement van Sociale Zaken en de Raden van Arbeid over het verbruik van benzine. 1940-1943, 65
      - Stukken betreffende het toekennen van benzine bonnen door het bestuur. 1941, 66
      - Stukken betreffende het toekennen van benzine bonnen door het bestuur. 1942-1943, 67
    - Verordeningen van het Departement van Sociale Zaken met bijlagen betreffende de organisatie van de Rijksverzekeringsbank., 1940-1943; 68; 1 omslag
    - Stukken betreffende het geven van inlichtingen over correspondentie met Duitse instanties buiten het Nederlandse bezette gebied aan het Departement van Sociale Zaken., 1941; 69; 1 omslag
    - Stukken betreffende het verzoek om medewerking te verlenen aan de Stichting Winterhulp voor het inzamelen van geld., 1941; 70; 1 omslag
    - Stukken betreffende de werkzaamheden van de Bindingscommissie, ingesteld door het bestuur om advies te geven over het opnieuw opzetten en vlot laten verlopen van de gehele administratie van de Rijksverzekeringsbank., 1944-1945; 71; 1 omslag
    - Stukken betreffende de werkzaamheden van de Contactcommissie, ingesteld door het bestuur om contacten te onderhouden met de Raden van Arbeid over gegevensverzameling en het herinrichten of bijwerken van de administratie., 1945; 72; 1 omslag
    - Stukken betreffende het afleggen van verantwoording aan de Raad van Toezicht., 1946 en 1948-1951; 73; 1 omslag
    - Stukken betreffende het vaststellen van oorlogsschade in het kader van Regeling Bijdragen wederopbouw publiekrechtelijke lichamen., 1946-1955; 74; 1 omslag
    - Stukken betreffende de inwerkingtreding van de Organisatiewet Sociale Verzekering 1952., 1952-1953; 75; 1 omslag